# 发债业务中自己持有债券和存入保证金的处理

提问人：uniquelove 时间：2016-10-11 09:59:24
公司做资产证券化业务，发行一批债券比如 1 亿元，其中本公司自己持有一部分，比如 1000 万，另按约定在托管银行存入一笔金额作为保证金比如 500 万元，这 1000 万和 500 万应该如何处理？需要计入利息调整吗？

回答人：chenyiwei
在本公司（发行方，原始权益人）账面上，应将自己持有的对SPV的投资（这类投资一般需通过SPV进行，一般不会发行人自己直接持有所发行的证券）和缴存的保证金应分别确认为“其他非流动资产——对SPV投资、存出保证金”，不能与应付债券抵销列报。在个别报表层面核算应付债券时，也不作为利息调整因素。 在合并报表层面，如果SPV需纳入原始权益人的合并报表范围，基础资产不满足终止确认条件的，则合并报表层面应将从外部取得的资金作为一项以基础资产为抵押或质押的债务融资进行核算。